# 请教陈版主，为优化股权架构而进行债转股的账务处理？

提问人：冰 壶 亮 剑 时间：2021-11-12 15:38:21
A集团公司由 30 名自然人股东出资成立，注册资本 5000 万，为优化股权结构，进行如下操作：
1.通过设立持股平台成立甲公司，并由甲公司对A集团公司增资 10 万元，之后 30 名自然人股东将其持有的A集团公司股权以 5000 万元的价格(平价)
转让给甲公司，那么甲公司全资控股了A集团公司，但甲公司不支付相关股权转让款，故而形成对 30 名自然人股东的债务；
2.继而，甲公司、持股平台和 30 名自然人股东签订债权转让协议， 30 名自然人将其持有对甲公司的债权转让给持股平台，从而形成了甲公司对持股平台负有债务，持股平台对 30 名自然人负有债务；
3.在持股平台层面和甲公司层面依次完成“债转股”，从而形成了 30 名自然人投资持股平台，持股平台持股甲公司，甲公司控制A集团公司的股权架构。
请教陈版主，甲公司层面和持股平台层面如何进行相应的债转股账务处理呢？

回答人：chenyiwei
甲公司：
借：长期股权投资——A，贷：其他应付款——30名自然人股东
借：其他应付款——30名自然人股东，贷：其他应付款——持股平台
借：其他应付款——持股平台，贷：实收资本、资本公积——持股平台
持股平台：
借：其他应收款——甲公司，贷：其他应付款——30名自然人股东
借：其他应付款——30名自然人股东，贷：实收资本、资本公积——30名自然人股东

提问人：冰 壶 亮 剑 时间：2021-11-17 13:43:22
谢谢陈老师，还想再确认一下，现在相关协议约定 5000 万债权转股获得股权也是 5000 万，这里面有没价格公允性的问题？也就是说是否需要考虑股权的公允价值

回答人：chenyiwei
要考虑公允性问题，不能简单依据重组协议或法院判决（或裁定）中的作价。